臺灣桃園地方法院刑事判決　　　　　　　　　　　　　九十一年度訴字第九二九號
　　公　訴　人　臺灣桃園地方法院檢察署檢察官
　　被　　　告　甲○○
右列被告因違反毒品危害防制條例案件，經檢察官提起公訴（九十一年度毒偵字第一
二六二號），本院判決如左︰
    主  文
甲○○連續施用第一級毒品，處有期徒刑捌月。
    事  實
一、甲○○前因施用毒品案件，經台灣基隆地方法院裁定送觀察、勒戒後，認無繼續
    施用毒品傾向，經台灣基隆地方法院於八十八年二月十九日，以八十八年易緝字
    第二號判決免刑。又因施用毒品案件，經台灣基隆地方法院裁定送觀察、勒戒後
    ，認無繼續施用毒品傾向，再經台灣基隆地方法院檢察署檢察官於八十八年十一
    月十八日，以八十八年度毒偵字第八四九號不起訴處分確定。猶不知悔改，再因
    施用毒品案件，經台灣士林地方法院檢察署檢察官聲請，由台灣士林地方法院以
    八十九年毒聲字第一六八九號裁定令入戒治處所施以強制戒治（台灣基隆地方法
    院另以八十九年毒聲字第二三二一號裁定甲○○令入戒治處所施以強制戒治，並
    移轉由台灣士林地方法院檢察署檢察官併執行之），並經台灣士林地方法院檢察
    署檢察官於八十九年八月十四日，以八十九年毒偵字第二０一二號聲請簡易判決
    處刑，經台灣士林地方法院於九十年三月十二日，以八十九年度訴字第四五八號
    判處應執行有期徒刑十月確定，並於九十年七月二十七日停止戒治出所，詎甲○
    ○仍不思惕勵，猶於停止戒治並付保護管束期間，又基於施用第一級毒品海洛因
    之概括犯意，自九十年十月間某日起至九十一年四月九日凌晨二時許製作筆錄後
    採尿時起回溯二十六小時內某一時點止，連續在台北縣瑞芳鎮○○路十四號二樓
    租住處，非法施用海洛因多次。嗣於九十一年四月八日晚間十時十五分許，在台
    北縣瑞芳鎮○○○○路十三巷五號前，為警臨檢盤查甲○○時發現其為通緝犯，
    帶回警局採尿送請檢驗，呈嗎啡陽性反應，始查悉上情。
二、案經台北縣警察局瑞芳分局報告臺灣基隆地方法院檢察署檢察官呈請台灣高等法
    院檢察署令轉台灣桃園地方法院檢察署檢察官偵查起訴。
    理  由
一、訊據被告甲○○坦承有自九十年十月間某日起至九十一年三月間，連續在上開居
    住處施用海洛因多次之事實不諱，惟矢口否認另有於九十一年四月間施用海洛因
    之犯行。經查，被告於九十一年四月九日凌晨二時許製作筆錄後為警所採集尿液
    經送請鑑驗結果，確呈嗎啡陽性反應，有基隆市衛生局基衛檢字第０四四二七號
    檢驗成績書一份在卷可憑。而參諸被告前自八十七年間起迄今即因施用毒品，屢
    經觀察、勒戒及強制戒治等戒除毒癮程序，猶仍無法根除，足見其施用毒品已然
    上癮不易戒除，是可認被告於本院審理時自承伊自九十年十月間起又開始施用毒
    品海洛因之自白堪信與事實相符。又查海洛因經注射人體後，約百分之八十於二
    十四小時內自尿中排出，一般而言，尿液中能否驗出嗎啡陽性反應與其投與量、
    投與途徑、採尿時間、個人體質及檢驗方法之靈敏度有關，國外曾有文獻報導注
    射六毫克之海洛因鹽酸鹽，其代謝物嗎啡之平均可檢出時限約為廿六小時（參照
    行政院衛生署藥物食品檢驗局八十一年九月八日（八一）藥檢一字第八一一四八
    八五號函釋文），由是可見海洛因經注射人體後，即因時間經過而隨人體尿液中
    排出，平均可檢出時限約為二十六小時，而參諸被告於九十一年四月九日凌晨二
    時許所採集尿液，經送請鑑定結果，確呈嗎啡陽性反應，有前開檢驗成績書足佐
    ，堪認被告於前開採尿時起回溯二十六小時內某一時點，確有施用海洛因之犯行
    。綜右所述，被告自九十年十月間起至九十一年四月九日凌晨二時許採尿時起回
    溯二十六小時內某一時點止連續非法施用海洛因多次等情堪予認定。公訴人認被
    告於九十年十二月二十三日二十一時起至九十一年四月九日零時回溯九十六時內
    某一時點止施用海洛因一節，尚有誤會，附此敘明。次查被告甲○○前因施用毒
    品案件，經台灣基隆地方法院裁定送觀察、勒戒後，認無繼續施用毒品傾向，經
    台灣基隆地方法院於八十八年二月十九日，以八十八年易緝字第二號判決免刑。
    又因施用毒品案件，經台灣基隆地方法院裁定送觀察、勒戒後，認無繼續施用毒
    品傾向，再經台灣基隆地方法院檢察署檢察官於八十八年十一月十八日，以八十
    八年度毒偵字第八四九號不起訴處分確定。復因施用毒品案件，經台灣士林地方
    法院檢察署檢察官聲請，再經台灣士林地方法院以八十九年毒聲字第一六八九號
    裁定令入戒治處所施以強制戒治，並經台灣士林地方法院檢察署檢察官於八十九
    年八月十四日，以八十九年毒偵字第二０一二號聲請簡易判決處刑，經台灣士林
    地方法院於九十年三月十二日，以八十九年度訴字第四五八號判處應執行有期徒
    刑十月確定，於九十年七月二十七日停止戒治出所等情，有卷附臺灣桃園地方法
    院檢察署刑案資料查註紀錄表、法務部全國檢察官線上查詢刑案人犯在監所最新
    資料報表及臺灣高等法院被告全國前案紀錄表可按，其於五年內三犯以上毒品危
    害防制條例第十條第一項之罪甚明，事證明確，被告犯行洵堪認定，應依法論科
    。
二、核被告甲○○所為，係犯毒品危害防制條例第十條第一項之罪。被告施用第一級
    毒品前之持有第一級毒品行為，本應以持有論，惟持有後進而施用，其持有之低
    度行為應被施用之高度行為所吸收，故不再論其非法持有第一級毒品罪。被告多
    次犯行，時間緊接，方法相同，觸犯構成要件相同之罪名，顯係基於概括犯意為
    之，依連續犯規定論以一罪，並依法加重其刑。爰審酌被告前於八十八年間起即
    屢經執行觀察、勒戒及強制戒治處分，猶不知悔改，仍有繼續施用毒品之行為，
    顯見其意志不堅，惟施用毒品係自戕之行為，尚無害及他人併其犯後態度等一切
    情狀，量處如主文所示之刑，以資儆懲。
據上論斷，應依刑事訴訟法第二百九十九條第一項前段，毒品危害防制條例第十條第
一項，刑法第十一條前段、第五十六條，判決如主文。
本案經檢察官蔡正雄到庭執行職務。
中      華      民      國      九十一      年    八    月    二十八    日
                                台灣桃園地方法院刑事第三庭
                                    法  官  林惠霞
右正本證明與原本無異。
如不服本判決，應於判決送達後十日內向本院提出上訴狀。
                                    書記官  吳仁心
中      華      民      國      九十一    年      八      月    二十八  日
附錄本案論罪科刑法條全文：
毒品危害防制條例第十條第一項：
  施用第一級毒品者，處六月以上五年以下有期徒刑。
